臺灣臺北地方法院刑事判決　　　　　　　94年度簡字第2473號
聲　請　人　臺灣臺北地方法院檢察署檢察官
被　　　告　甲○○
上列被告毒品危害防制條例案件，經檢察官聲請簡易判決處刑（
九十四年度毒偵字第二五○一號），本院判決如下：
    主  文
甲○○連續施用第二級毒品，處有期徒刑肆月，如易科罰金，以
參佰元折算壹日。扣案之甲基安非他命壹包（驗餘淨重零點陸肆
參陸公克）沒收銷燬、吸食器壹組，沒收。
    事實及理由
一、甲○○於民國八十年三月二十五日因恐嚇取財等案件經台灣
    嘉義地方法院判處應執行有期徒刑一年十一月，八十年五月
    七日確定，於八十一年十一月七日縮刑期滿執行完畢，未構
    成累犯。
二、甲○○於八十九年九月二十八日因施用毒品案件經台灣嘉義
    地方法院以八十九年度毒聲字第一四五三號裁定送勒戒所觀
    察、勒戒，因無繼續施用毒品傾向，於八十九年十一月二日
    執行完畢出勒戒所，並經台灣嘉義地方法院檢察署檢察官於
    八十九年十一月二日以八十九年度毒偵字第一三八一號不起
    訴處分，復於八十九年十二月四日下午六時二十八及九十年
    四月二十二日上午某時，分別在國道一號公路泰安休息站之
    公廁內及台北市南港區友人居處內等地，先後施用第二級毒
    品甲基安非他命二次，嗣經國道公路警察局第四警察隊及第
    二警察隊分別於八十九年十二月四日下午七時二十分、九十
    年四月二十日下午七時，各在國道一號公路二四○公里南向
    處、一一七公里南向處查獲，經台灣嘉義地方法院檢察署檢
    察官於九十三年十一月十一日以九十三年度毒偵緝字第一一
    二號緩起訴處分確定。詎甲○○猶未戒除毒癮，於前揭緩起
    訴處分後，且於觀察勒戒執行完畢釋放後五年內，又另起基
    於施用第二級毒品之概括犯意，自九十四年三月十日起至九
    十四年三月十二日止，連續三次在台北市○○區○○街二四
    ○號租屋處，施用第二級毒品甲基安非他命，嗣於九十四年
    三月十四日下午二時三十分許甲○○在台北市○○區○○路
    四段六二四巷一號「豪城賓館」前遇警盤查，甲○○於有偵
    查犯罪職權之公務員尚不知其施用第二級毒品犯行前，主動
    從身上拿出所持有之第二級毒品甲基安非他命一包（毛重一
    ．一公克，驗餘淨重○．六四三六公克）及甲○○所有供施
    用甲基安非他命之吸食器一組（均已扣案），坦承有施用第
    二級毒品甲基安非他命而自首接受裁判，因而查悉上情。案
    經台北市政府警察局松山分局移送台灣台北地方法院檢察署
    檢察官偵查終結聲請簡易判決處刑。
三、訊據被告甲○○承認有於上揭時、地施用第二級毒品甲基安
    非他命之事實，而被告於九十四年三月十四日下午二時三十
    分許在台北市○○區○○路四段六二四巷一號「豪城賓館」
    前遇警盤查，經帶回警局採尿送驗結果，呈甲基安非他命陽
    性反應一節，有台北市政府警察局偵辦毒品案件尿液檢體委
    驗單，台灣尖端先進生技醫藥股份有限公司之濫用藥物尿液
    檢驗報告影本各一紙（九十四年度毒偵字第二五○一號卷第
    五頁至第七頁）在卷可稽，並有甲基安非他命一包及吸食器
    一組扣案為證，而扣案之疑似甲基安非他命結晶體一包經送
    鑑驗結果，有甲基安非他命成分，驗餘淨重○．六四三六克
    一節，亦有憲司令部刑事鑑識中心九十四年五月二十三日（
    94）安鑑字第01005號鑑驗通知書影本一紙可稽，被告施用
    第二級毒品甲基安非他命犯行堪予認定。又被告於於八十九
    年九月二十八日因施用毒品案件經台灣嘉義地方法院以八十
    九年度毒聲字第一四五三號裁定送勒戒所觀察、勒戒，因無
    繼續施用毒品傾向，於八十九年十一月二日執行完畢出勒戒
    所，並經台灣嘉義地方法院檢察署檢察官於八十九年十一月
    二日以八十九年度毒偵字第一三八一號不起訴處分確定各情
    ，有台灣台北地方法院檢察署刑案資料查註紀錄表、台灣高
    等法院被告全國前案紀錄表、法務部全國檢察官線上查詢刑
    案人犯在監所最新資料報表及台灣嘉義地方法院檢察署檢察
    官八十九年十一月二日八十九年度毒偵字第一三八一號不起
    訴處分書各一份在卷足憑，被告係於觀察勒戒執行完畢經釋
    放後五年內再犯毒品危害防制條例第十條第二項之施用第二
    級毒品罪，事證明確，被告犯行堪予認定。
四、核被告所為，係犯毒品危害防制條例第十條第二項之施用第
    二級毒品罪。被告持有第二級毒品甲基安非他命，既意在供
    己施用，其持有之低度行為應為施用之高度行為吸收，不另
    論罪。被告先後三次施用甲基安非他命犯行，皆係觸犯毒品
    危害防制條例第十條第二項之施用第二級毒品罪、且時間緊
    接，顯係基於概括犯意而為，為連續犯，應依刑法第五十六
    條規定論以一施用第二級毒品罪，並加重其刑。又被告於九
    十四年三月十四日下午二時三十分許甲○○在台北市○○區
    ○○路四段六二四巷一號「豪城賓館」前遇警盤查時，其於
    有偵查犯罪職權之公務員尚不知其施用第二級毒品犯行前，
    主動從身上拿出所持有之第二級毒品甲基安非他命一包及吸
    食器一組，坦承有施用第二級毒品甲基安非他命而自首接受
    裁判，此已據被告供述在卷，合於自首規定，應依刑法第六
    十二條前段之規定減輕其刑，並先加後減。爰審酌被告經觀
    察、勒戒後仍再犯罪，顯見戒毒意志不堅，及其犯罪戕害自
    身，尚無害及他人，且犯罪後坦承犯行，並深表悔悟，態度
    良好等一切情狀，逕以簡易判決處刑，而量處如主文所示之
    刑及諭知易科罰金之折算標準。扣案之甲基安非他命一包（
    毛重一．一公克，驗餘淨重○．六四三六克），係第二級毒
    品，應依毒品危害防制條例第十八條第一項前段沒收銷燬之
    ，吸食器一組則係被告所有供犯罪所用之物，亦據被告供明
    在卷，應依刑法第三十八條第一項第二款規定宣告沒收。
五、依刑事訴訟法第四百四十九條第一項前段、第三項、第四百
    五十條第一項，毒品危害防制條例第十條第二項、第十八條
    第一項前段，刑法第十一條前段、第五十六條、第六十二條
    前段、第四十一條第一項前段、第三十八條第一項第二款，
    罰金罰鍰提高標準條例第二條，逕以簡易判決如主文。
如不服本件判決，得自收受送達之日起十日內，向本院提起上訴。
中　　華　　民　　國　　94　　年　　10　　月　　31　　日
                        臺灣臺北地方法院刑事第一庭
                                  法  官  林婷立
上正本證明與原本無異
                                  書記官  王曉雁
中　　華　　民　　國　　94　　年　　11　　月　　2 　　日
附論罪科刑依據之法條：
毒品危害防制條例第十條
施用第一級毒品者，處六月以上五年以下有期徒刑。
施用第二級毒品者，處三年以下有期徒刑。
